【裁判字號】    98,重訴,538
【裁判日期】    990318
【裁判案由】    侵權行為損害賠償
【裁判全文】
臺灣板橋地方法院民事判決             98年度重訴字第538號
原      告  丁○○
            甲○○
共      同
訴訟代理人  林契名律師
複 代 理人  乙○○
被      告  丙○○
訴訟代理人  張毓桓律師
複 代 理人  楊閔翔律師
上列當事人間請求侵權行為損害賠償事件，經本院刑事庭移送前
來（98年度附民字第519 號），於民國99年3 月4 日言詞辯論終
結，判決如下：
    主    文
被告應分別給付原告丁○○新臺幣佰肆拾萬壹仟伍佰零貳元、
原告甲○○新臺幣佰肆拾陸萬壹仟壹佰貳拾捌元，及均自民國
九十八年十一月四日起至清償日止，按週年利率百分之五計算之
利息。
訴訟費用被告負擔。
本判決得假執行；惟被告於執行程序前分以新臺幣佰肆拾萬壹
仟伍佰零貳元、新臺幣佰肆拾陸萬壹仟壹佰貳拾捌元為原告丁
○○、原告甲○○供擔保，得免為假執行。
    事實及理由
一、原告起訴主張：
  (一)被告與被害人謝憶婷（即原告二人之女）為朋友，於民國98
    年4 月28日7 時至16時30分間之某時許，因得知謝憶婷另與
    其他男性友人交往，故心有不甘，並質問謝憶婷且生爭執，
    詎被告明知頸部遭人緊勒足以致人於死，竟基於殺人之犯意
    ，在謝憶婷所承租坐落臺北縣板橋市○○路177 巷2 弄1 號
    3 樓332 室室內床上，趁謝憶婷不及抗拒之際，徒手勒掐謝
    憶婷之頸部，致謝憶婷第一頸椎脫臼、甲狀軟骨骨折而窒息
    死亡。
  (二)被告上開不法行為，致原告受有下列損害：
  1.原告丁○○部分：
  (1)業已支出殯葬費用新臺幣（下同）237,840元。
  (2)扶養費：原告丁○○於40年8 月10日出生，本件殺人事件發
    生時現年58 歲，依內政部公布之「97年簡易生命表」男性5
    8 歲平均餘命為22.20 歲，是原告丁○○尚有22年可受扶養
    。而被害人謝憶婷係75年1 月20日生，於本件殺人事件發生
    時已成年而有扶養能力。另依97年度臺北縣平均每人月消費
    支出金額18,358元計算原告所受扶養之程度應為每年220,29
    6 元（18,358元×12月＝220,296 ）再依霍夫曼式計算法第
    一年不扣除中間利息，故原告丁○○可請求扶養費用為3,32
    7,324 元（220,296 ×22年之霍夫曼係數15.0000000＝3,32
    7,324 ，四捨五入），因原告除被害人以外，尚育有一子，
    以2 位子女均攤，其可向被告請求之扶養費用為1,663,662
    元。
  (3)慰撫金：被害人謝憶婷為原告之獨生女，被害人謝憶婷於本
    件事故發生時年僅23歲，正值青春年華且有正當工作，孝順
    乖巧，詎料前揭事故發生致原告等痛失愛女，生活頓失依靠
    ，精神痛苦不堪，爰此，請求慰撫金150 萬元。
  2.原告甲○○部分：
  (1)原告甲○○於43年11月10日出生，本件殺人事件發生時現年
    55歲，參酌上開說明，女性平均餘命為28 .93歲，是原告甲
    ○○尚有28年可受扶養，原告甲○○所受扶養之程度應為每
    年220,296 元（18,358元×12月＝220,296 ）再依霍夫曼式
    計算法第一年不扣除中間利息，故原告甲○○可請求扶養費
    用為3,922,256 元（220,296 ×28年之霍夫曼係數17.00000
    00），因原告除被害人以外，尚育有一子，以2 位子女均攤
    ，其可向被告請求之扶養費用為1,961,128 元。
  (2)慰撫金：被害人謝憶婷為原告之獨生女，為原告甲○○懷胎
    十月辛苦養育長大成人，詎料謝憶婷竟遭被告丙○○狠心殺
    害，原告二人得知後實難接受此一噩耗，於相驗時目睹謝憶
    婷之死亡慘狀更是哀痛欲絕，白髮人送黑髮人，悲痛逾恆，
    每每暗夜思女不免悲從中來久久不能平復。精神上受創甚鉅
    。故請求被告給付原告慰撫金150 萬元之精神慰撫金。
  (三)是以，原告依據民法第184 條、第193 條、第195 條侵權行
    為之法律關係提起本件訴訟，並聲明如主文第1 項所示；願
    供擔保，請准宣告假執行。
二、被告於本院99年3 月4 日言詞辯論期日對於原告主張均表同
    意，且當庭為認諾之意思表示。
三、按當事人於言詞辯論時為訴訟標的之認諾者，應本於其認諾
    為該當事人敗訴之判決，民事訴訟法第384 條定有明文。又
    被告既於言詞辯論時為訴訟標的之認諾，法院即應不調查原
    告所主張為訴訟標的之法律關係是否果屬存在，而以認諾為
    該被告敗訴之判決基礎，有最高法院45年台上字第31號判例
    要旨參照。經查：原告主張之前開事實，業據其提出吉典生
    命禮儀有限公司收據、戶籍謄本各一份及本院98年度重訴字
    第47號刑事判決書為證，核與其所述相符，並經本院依職權
    調閱兩造財產總歸戶及所得稅申報資料在卷可稽。查本件原
    告均均侵權行為之法律關係提起本件訴訟，並請求如主文所
    示損害賠償金及其法定遲延利息，既為被告於本院99年3 月
    4 日言詞辯論時表示同意原告之請求，並為認諾在案（見本
    院卷第66頁背面），揆諸前揭說明，本院自應本於被告之認
    諾為其敗訴之判決。
四、綜上所述，原告均依據侵權行為之法律關係，各請求被告給
    付如主文第1 項所示之損害賠償金及其法定遲延利息，既經
    被告於言詞辯論時當庭認諾，是原告等人之請求為有理由，
    自應准許。
五、末按本於被告認諾所為之判決，法院應依職權宣告假執行，
    民事訴訟法第389 條第1 項第1 款定有明文。本件既為認諾
    判決，參酌上開說明，爰依職權宣告假執行。至於原告雖陳
    明願供擔保請准宣告假執行，惟此乃促使本院為前揭之職權
    宣告，原告假執行之請求本院自無庸為准駁之諭知，附此敘
    明。
六、結論：本件原告之訴為有理由，依民事訴訟法第78條、第38
    9 條第1 項第1 款，判決如主文。
中    華    民    國    99    年    3     月    18    日
                  民事第二庭    法  官  吳振富
以上正本係照原本作成
如對本判決上訴，須於判決送達後20日內向本院提出上訴狀
中    華    民    國    99    年    3     月    18    日
                                書記官  李宏明

司法院資訊處製作；財團法人民間司法改革基金會備份。
